臺灣士林地方法院刑事判決　　　　　　　100年度易字第116號
公　訴　人　臺灣士林地方法院檢察署檢察官
被　　　告　林昶佑
上列被告因竊盜案件，經檢察官提起公訴（99年度偵字第11376
號），本院判決如下：
    主  文
林昶佑犯竊盜罪，處有期徒刑貳月，如易科罰金，以新臺幣壹仟
元折算壹日；又犯竊盜罪，處有期徒刑月，如易科罰金，以新
臺幣壹仟元折算壹日。應執行有期徒刑肆月，如易科罰金，以新
臺幣壹仟元折算壹日。
    事  實
一、林昶佑意圖為自己不法之所有，於民國99年8 月19日中午12
    時許，在址設臺北市○○區○○街88號4 樓利童股份有限公
    司（下稱利童公司）內湖玩具反斗城賣場內，徒手竊取賣場
    內價值新臺幣（下同）999 元編號6187之LEGO樂高玩具1 盒
    ，得手後將之放入隨身攜帶之斜背包內，離開玩具反斗城賣
    場，隨即下樓並取出斜背包內之樂高玩具，置放在3 樓之置
    物櫃內，嗣進入3 樓之家福股份有限公司（下稱家福公司）
    內湖家樂福賣場。
二、林昶佑進入3 樓家樂福賣場後，另基於為自己不法所有之意
    圖，於同日12時至12時32分許，在賣場內不同區域，接續竊
    取價值999 元之諾曼地大空降DVD 1 盒、價值1,288 元之整
    型春秋第一季DVD 1盒、價值1,288 元之整型春秋第二季DVD
    1 盒、價值99元之紅白條紋幼童棉褲1 件、價值99元之小女
    童T 恤繡花系列之小熊維尼圖案1 件及DORA圖案1 件、價值
    88元之男童灰白條紋T 恤混款1 件，合計價值為3,960 元，
    得手後將藏放於斜背包內。嗣於行經收銀機結帳櫃台時，未
    將上開竊得物品取出結帳，僅就其另行購買之男童休閒褲1
    件、機油1 瓶、DORA DVD 1片、蔓越梅葡萄鮮果等商品合計
    價值565 元結帳。結帳後欲離開賣場之際，因其前開行徑已
    為賣場安全課人員鄭博文發覺，鄭博文遂趨前詢問林昶佑是
    否另有商品尚未結帳，林昶佑回稱沒有，鄭博文因而報警前
    往處理，經警自林昶佑之斜背包內發見其竊得之上開家樂福
    商品，並在3 樓置物櫃取出其竊得之上開樂高玩具，並將之
    扣案，始悉上情。
三、案經利童公司、家福公司訴由臺北市政府警察局內湖分局報
    告臺灣士林地方法院檢察署檢察官偵查起訴。
    理  由
壹、證據能力部分
一、按被告以外之人於審判外之言詞或書面陳述，除法律有規定
    者外，不得作為證據；又被告以外之人於審判外之陳述，雖
    不符合同法第159 條之1 至第159 條之4 之規定，但經當事
    人於審判程序同意作為證據，法院審酌該言詞陳述或書面陳
    述作成時之情況，認為適當者，亦得為證據；當事人、代理
    人或辯護人於法院調查證據時，知有第159 條第1 項不得為
    證據之情形，而未於言詞辯論終結前聲明異議者，視為有前
    項之同意，刑事訴訟法第159 條第1 項及第159 條之5 分別
    定有明文。本判決下列所引用被告以外之人於審判外之陳述
    ，雖屬傳聞證據，惟當事人於本院準備程序及審判期日中均
    表示同意作為證據，本院審酌上開證據資料製作時之情況，
    尚無違法不當及證明力明顯過低之瑕疵，亦認為以之作為證
    據應屬適當，故揆諸前開規定，爰逕依刑事訴訟法第159 條
    之5 規定，認有證據能力。
二、次按從事業務之人於業務上或通常業務過程所須製作之紀錄
    文書、證明文書等，除顯有不可信之情況外，得為證據，刑
    事訴訟法第159 條之4 第2 款定有明文。本判決下列所引用
    利童公司每日盤點單據、家福公司庫存單及到貨與銷貨紀錄
    ，乃該二公司從事貨品清點、倉儲、上架等業務時所經常性
    填載或製作之文書，均屬從事業務之人於業務上或通常業務
    過程中所須製作之紀錄文書，核其製作過程並無顯不可信之
    情況，且當事人於本院準備程序及審判期日中均未爭執上開
    文書有何顯不可信之情況，依刑事訴訟法第159 條之4 第2
    款規定，應認有證據能力。
三、又按本判決下列所引用之家福公司內湖家樂福賣場監視錄影
    光碟、扣案樂高玩具照片、扣案家樂福商品照片、利童公司
    提出編號6187之LEGO樂高玩具照片、家福公司內湖家樂福賣
    場商品照片、被告自行拍攝提出之內湖家樂福玩具反斗城賣
    場內樂高玩具商品外觀照片及內湖家樂福賣場販售之其他DV
    D 照片等，均係以科技電子或機械運作所留存之影像或攝像
    ，性質上屬非供述證據，不受傳聞法則之限制。被告提出之
    99年8 月13日、8 月16日之美麗華刷卡簽帳單、99年8 月16
    日美麗華發票、99年8 月19日內湖家樂福購物發票，以及證
    人劉上燕提出之聚文影音行99年8 月19日至22日（發票編號
    PA00000000至PA00000000）二聯式發票存根聯影本等，性質
    上均係用以證明其上所載事實之書證，亦不受傳聞法則之限
    制。且上開各該證據之取證過程皆未有違法情形，當事人對
    於上開證據之證據能力皆未表示異議，爰認均具有證據能力
    ，合先敘明。
貳、實體部分
一、訊據被告林昶佑固坦承於99年8 月19日中午12時許，前往內
    湖玩具反斗城賣場及內湖家樂福賣場等情，惟矢口否認有何
    竊盜犯行。
  (一)就犯罪事實一部分，被告辯稱：伊置放在3 樓置物櫃之樂高
    玩具係伊於99年8 月16日在大直美麗華樂高特展以900 多元
    打8 折後為700 多元所購得；當日伊到內湖玩具反斗城賣場
    是要詢問店員可否使用折價券，伊攜帶樂高玩具係要因稍後
    要去美麗華問看可否換貨；離開4 樓玩具反斗城後要進入3
    樓家樂福賣場前，將樂高玩具從包包拿出放入3 樓置物櫃內
    ；扣案樂高玩具外表並沒有玩具反斗城的標價貼紙，而玩具
    反斗城賣場內之商品皆有玩具反斗城之標籤貼紙，且伊當天
    並未進入玩具反斗城賣場內放置玩具商品的區域，伊之樂高
    玩具並非自內湖玩具反斗城賣場所竊得云云。
  (二)就犯罪事實二部分，被告辯稱：伊斜背包內之諾曼地大空降
    DVD 、整型春秋第一季DVD 及整型春秋第二季DVD 各1 套，
    係伊於99年8 月19日上午11時許在光華商場所購買，伊將之
    攜至家樂福賣場係想買貴退差價；紅白條紋幼童棉褲1 件、
    男童灰白條紋T 恤混款1 件、小女童T恤 繡花系列之小熊維
    尼圖案1 件及DORA圖案1 件均係伊太太先前不明時間在家樂
    福或愛買賣場所購買，伊將上開4 件衣褲自住處攜至內湖家
    樂福賣場，係為帶去美麗華給小孩換穿；伊斜背包內取出之
    家樂福商品外表並沒有任何標籤，而家樂福賣場內之商品皆
    貼有防盜標籤或防盜扣，是伊斜背包之家樂福商品並非伊自
    家樂福賣場竊得云云。
二、經查，就犯罪事實一部分：
  (一)證人巫尚儒即利童公司內湖玩具反斗城賣場助理於99年8 月
    19日警詢陳稱：被告約於99年8 月19日中午在玩具反斗城賣
    場中間貨架竊取商品，趁沒人注意時將竊取商品先放入隨身
    攜帶的包包內夾帶出場，該商品體積不小，如未藏置在包包
    內而未結帳走出賣場一定會被發現；被告竊取之商品為編號
    6187之LEGO樂高玩具1 盒，價格999 元；每日10時我們開店
    第一件事情均會先清點商品，10時40分清點完畢時商品編號
    6187之LEGO樂高玩具數量為2 個，在警方通知我們被告涉嫌
    竊取我們賣場之商品時，我們清點賣場內編號6187之LEGO樂
    高玩具，發現數量僅剩1 個，19日開店至製作警詢筆錄該商
    品均無售出紀錄等語( 參見臺灣士林地方法院檢察署99年度
    偵字第11376 號卷，下稱士檢偵字第11376 號卷，第12-13
    頁) 。於99年9 月16日偵訊結證證稱：99年8 月19日我們接
    獲通知詢問是否有商品遭竊，我們去查架上、對照庫存單後
    ，發現確實少了一組，架上之編號6187之LEGO樂高玩具只剩
    一組等語( 參見士檢偵字第11376 號卷第64-6 6頁) 。於99
    年11月17日警詢證稱：本公司進貨係由總公司經由電腦管控
    數量，並統一由貨運公司送至本分店，東西進貨後原則上一
    律上架，沒有以任何標識區分等語( 參見士檢字第11376 號
    卷第116-117 頁) 。於100 年7 月5 本院審理時結證證稱：
    我們每日早上都會盤點商品，99年8 月19日遭竊當日早上是
    我盤點商品，後來家樂福通知我們是否商品遭竊，我們查庫
    存及架上商品數量，發現短少一組編號6187之LEGO樂高玩具
    ，而在此之前並無出售紀錄，99年8 月份就只有這一次短少
    等語( 參見本院100 年度易字第116 號卷，下稱本院易字第
    116 號卷第33-34 頁) 屬實在卷。
  (二)證入鄭博文即家福公司內湖家樂福賣場之安全課助理於99年
    9 月16日偵訊亦結證稱：我們在調錄影帶時，發現被告從4
    樓玩具反斗城下3 樓時，手上拿著一組玩具放在3 樓的置物
    櫃，我到派出所製作筆錄時，有看到那一盒玩具放在地上，
    就打電話給玩具反斗城的店長等語明確( 參見士檢偵字第11
    376 卷第63頁) 。
  (三)利童公司提出樂高商品每日盤點單據乙份（參見士檢偵字第
    11376 號卷第41、118 頁），其上所載商品貨號（SKN ）為
     (1.8 ）（4.3 ）（6.5 ）之商品，於6 碼商品貨號前另載
    有「6187」字樣。據證人巫尚儒證稱：前面4 碼是樂高玩具
    的編號，後面6 碼是公司的貨號等語（參見士檢偵字第1137
    6 號卷第117 頁），且利童公司提出之編號6187之LEGO樂高
    玩具照片標價貼紙上亦印有「18-4365 」之號碼（參士檢偵
    字第11376 號卷第119 頁），可知上開（1.8 ）（4.3 ）（
    6.5 ）商品貨號即為編號6187之LEGO樂高玩具。依每日盤點
    單據關於存貨數量（QTY ）之記載，商品貨號（1.8 ）（4.
    3 ）（6.5 ）之編號6187之LEGO樂高玩具於99年8 月9 日至
    99年8 月19日之存貨數量均維持「2 個」，迨至99年8 月20
    日之存貨數量始變更為「1 個」。
  (四)又經本院於100 年7 月5 日審理時，當庭堪驗被告於99年8
    月19日置放在家樂福賣場3 樓置物櫃之編號6187之LEGO樂高
    玩具一組，該玩具盒外觀右方面之中央左側，細摸仍有部分
    面積不大之不明黏膠，此有勘驗筆錄及扣案樂高玩具外觀右
    方照片1 只附卷可稽（參見本院易字第116 號卷第37、第46
    頁）。參以利童公司提出之編號6187之LEGO樂高玩具盒照片
    及被告自行拍攝提出之內湖家樂福玩具反斗城賣場內樂高玩
    具商品外觀照片，可知每個樂高玩具包裝盒外觀所黏貼之標
    價貼紙（參見士檢偵字第11376 號卷83-85 、119 頁），皆
    未使用特別處理之紙類材質，以手指或指甲將即可將此種標
    價貼紙撕去或刮去。
  (五)被告辯稱該樂高玩具係伊先前在大直美麗華樂高特展購買云
    云，並提出99年8 月13日、99年8 月16日美麗華刷卡簽帳單
    、99年8 月16日美麗華發票各1 紙( 參見士檢偵字第11376
    號卷第86頁)為證。惟查：
  1.被告提出之99年8 月13日、99年8 月16日美麗華刷卡簽帳單
    金額分別為39050 元、1364 元，99年8 月16日美麗華發票1
    紙金額為1364元，刷卡簽帳單及發票上並未載明刷卡或消費
    之品項或商品名稱，金額亦與編號6187之LEGO樂高玩具之價
    值999 元差異甚遠，故上開證據僅能證明被告可能於99 年8
    月13日與16日在美麗華刷卡消費之事實，尚無法據以證明被
    告當時消費之內容即為購買扣案樂高玩具。且被告於本院10
    0 年5 月10入準備程序中亦坦承：我並未提出99年8 月17日
    、金額2492元之美麗華發票1 紙，且該發票也不是購買本案
    扣案樂高玩具之消費證明等語( 參見本院易字第116 號卷第
    15頁) ，於100 年7 月5 日本院審理時亦供稱：上開簽帳單
    及發票只是證明我有去美麗華買東西，不是我購買樂高玩具
    之證明等語( 參見本院易字第116 號卷第27頁) 。
  2.被告另辯稱扣案樂高玩具之外表並無玩具反斗城的標價貼紙
    ，與玩具反斗城賣場內之其他商品外表不同云云。惟查，內
    湖玩具反斗城販售之樂高商品盒上之標價貼紙，如上所述，
    並未使用特別處理之紙類材質，以手指或指甲即可將標價貼
    紙撕去或刮下。被告於竊取該樂高商品後，為免被發覺，衡
    諸經驗法則，應會速將該商品外盒上黏貼之標價貼紙徒手撕
    取，此亦係該商品外盒右方面之中央左側，仍留有部分黏膠
    之原因。
  3.被告對於其購買該樂高玩具之時間，先於99年8 月19日警詢
    時供稱係於99年8 月14日下午3 時至4 時間所購（參見士檢
    偵字第11376 號卷第10頁），嗣於100 年5 月10日本院審理
    時改稱係99年8 月16日左右所購（參見本院易字第116 號卷
    第13頁）。關於購買該樂高商品之金額，先於本院100 年2
    月15日審查庭準備程序中供稱係以900 多元購得（參見本院
    100 年度審易字第133 號卷第12頁），嗣於本院100 年7 月
    5 日審理時改稱：原價900 多元打8 折，大概700 多元云云
    （參見本院易字第116 號卷第27頁）。又關於被告將該樂高
    玩具攜帶至內湖玩具反斗城賣場之原因，被告於99年8 月19
    日警詢時供稱係因為原本要作網拍，所以先到玩具反斗城看
    看價格多少云云（參見士檢偵字第11376 號卷第10頁），嗣
    於99年9 月16日偵查及100 年5 月10日本院準備程序、100
    年7 月5 日本院審理時改稱係為詢問店員可否使用折價券，
    並詢問變形金剛的商品有無到貨，而當天攜帶扣案樂高玩具
    係為當日稍後將之攜至美麗華看可否換貨云云（參見士檢偵
    字第11376 號卷第64-65 頁，本院易字第116 號卷第14、28
    頁）。設若該樂高玩具確係被告於美麗華樂高展期間所購，
    距99年8 月19日案發當日僅隔數日，應記憶清楚，何以被告
    就購買之時間、價額、攜帶樂高玩具至內湖玩具反斗城賣場
    之原因，說詞前後不一；又設若被告要作網拍，須至內湖玩
    具反斗城詢價，只需記下商品型號或貨號，又為何需實際攜
    帶體積不小的實品到玩具反斗城賣場；若係要至美麗華換貨
    ，則何以先把標價貼紙撕下，又何以未帶購買該樂高玩具之
    發票證明。是被告所辯顯非實情，不足採信。
  (六)據上，內湖玩具反斗城於99年8 月19日上午10時40分巫尚儒
    盤點商品後，該編號6187之LEGO樂高玩具存貨及架上均有2
    組，迄當日下午巫尚儒於派出所製作筆錄止，內湖玩具反斗
    城賣場並無售出編號6187之LEGO樂高玩具之紀錄，被告確於
    當日中午12時許進入內湖玩具反斗城賣場內，被告於離開玩
    具反斗城賣場時，手持該樂高玩具下樓至3 樓，嗣將樂高玩
    具置放在3 樓置物櫃內，被告手持之樂高玩具與該賣場短少
    者確係同款商品，且被告未能合理說明其持有該樂高玩具之
    來源，該樂高商品上仍留有標價貼紙之黏膠，是被告係自內
    湖玩具反斗城賣場內竊取如扣案編號6187之LEGO樂高玩具之
    事實應可認定。
三、次查，就犯罪事實二部分：
  (一)證人鄭博文即家福公司內湖賣場安全課助理於99年8 月19日
    警詢陳稱：當日中午12時23分許，在賣場3 樓影音區發現被
    告形跡可疑，因為他毫不考慮就從影音區架上分2次拿取DVD
    影集放置於右手上，於是暗中監看被告，被告拿取DVD 後就
    直走到汽車用品區，他將右手上拿取的DVD 影集分2 次放置
    於他斜背的背包內，此時我看他右手上仍拿有DVD 影集，然
    後他又往前走，走至體育用品區，我看見他又將右手上DVD
    影集放置於他斜背的背包內，此時他右手上只剩下一件紅色
    的衣服或褲子及一瓶機油，然後他再走至2 樓賣場飲料區拿
    取1 瓶飲料，接著他就往2 樓的16號收銀機台結帳，結完帳
    後直接走出結帳櫃檯，他放置於背包內的DVD 影集則未拿出
    結帳，我趨前詢問他是否仍有東西未結帳，他說沒有，我問
    他說那DVD 影集呢，他說那是在別的地方買的，我便請他至
    2 樓安全課辦公室說明並報警前來協助；依據公司DVD 影集
    進貨證明及庫存系統顯示，近3 個月被告所竊取的同款DVD
    影集都沒有販售紀錄，但被告竊取該DVD 影集後，影音區貨
    架上就少了他所竊取的DVD 影集；至於被告竊取之衣褲，是
    調閱監視器影像後，發現被告於中午12時4 分許，在3 樓服
    飾部試衣間旁詢問店員幼童棉褲是否有大一點尺寸、男童T
    恤混款在哪裡結帳，然後被告走回掛衣服的地方等語屬實(
    參見士檢偵字第11376 號卷第7-11頁) 。於99年9 月16日偵
    訊結證稱：99年8 月19日被告行竊過程，我看到時被告已在
    影碟區拿了3 組DVD ，我就跟隨監看他，後來被告往汽車用
    品走，在汽車用品區，我親眼看到被告把二組DVD 影集放進
    他的包包裡，他的包包是斜背式的，被告走到體育用品區又
    把另一組DVD 放進他的包包裡，他手上還有紅色的衣服或褲
    子，但幾見我看不清楚，被告沒有推車，他把衣褲拿在手上
    ；後來結帳時被告把包包裡面價格較便宜的一組影集探險家
    16(D ORA 16) DVD拿出來結帳，被告結帳後，我們有請人詢
    問被告尚有無東西未結帳，被告說另二組是在別處買，我們
    請他出示發票，但他拿不出來；我們到派出所時才看被告包
    包裡面有何東西，同時公司調閱錄影帶發現被告有拿其他衣
    服，我們也在被告包包裡面發現這些衣服；依據公司之庫存
    數量，整形春秋第一、二季庫存上各尚有2 組，諾曼第大空
    降尚有1 組，後來去架上確認整形春秋第一、二季各只剩1
    組，諾曼第大空降架上就沒有了等語明確( 參見士檢偵字第
    11 376號卷第62-64 、66頁) 。於100 年8 月2 日本院審理
    時結證稱：公司同仁從監視器畫面看到被告有拿高單價的DV
    D ，並把DVD 放到包包裡面的動作，我們懷疑被告拿DVD ，
    所以我就到賣場接近汽車百貨區觀察被告的舉動，我看到被
    告背一個大包包，我親眼看到被告把手上的DVD 放到包包裡
    面，之後就沒有再拿出來；被告結帳後，我們保全有問他是
    否有物品未結帳，被告說沒有，我們就請被告到辦公室把包
    包裡面的東西拿出來，包包裡面有DVD 及衣服，衣服上面還
    有標籤繩，標籤已經被撕掉，我們也有看到被告從賣衣服走
    道走出來；依照庫存數量，整型春秋第一季、第二季DVD 庫
    存應該各還有2 盒、銷售數量是零，諾曼第大空降DVD 庫存
    數量是1 盒，銷售紀錄是零，但清點之後發現置放區整型春
    秋第一季、第二季數量各剩下1 盒，所以各短少1 盒，諾曼
    第大空降貨價上沒有，也是短少一盒，衣服有短少，短少的
    種類、數量就是被告拿的衣服褲子的種類及數量等語明確(
    參見本院易字第116 號卷第66-68 頁) 。
  (二)本院於100 年7 月5 日審理時當庭勘驗99年8 月19日家樂福
    賣場監視錄影光碟，畫面顯示被告當日12時22分身穿黑色鞋
    子、褐色卡其褲、花格子襯衫內著黑色T 恤，身背深色斜背
    式背包，被告走進光碟展示區，左手拿一件紅色衣物，嗣將
    左手之紅色衣物換至右手，靠進DVD 陳列架；於12時23分19
    秒至29秒間，被告趨前從陳列架上，由下數上來第3 排，以
    左手拿起外包裝四周深色的DVD ，以左手拿著前後左右翻看
    ，不久後將該套DVD 改由右手拿著，未放回架上；12時23分
    29秒至37秒，被告右手拿著紅色衣物一件及外包裝深色之DV
    D 盒；12時24分15秒至23秒，被告靠近DVD 展示櫃，左手拿
    取DVD ，接續看見被告左手拿外包裝為淺藍色DVD ，隨後被
    告身體轉背向鏡頭，此有家福公司提出之賣場監視錄影光碟
    1 張及本院勘驗筆錄乙份附卷可稽（參本院易字第116 號卷
    第34- 37頁），核與證人鄭博文前揭證述情節相符。
  (三)家福公司提出庫存單3 紙（參見士檢偵字第11376 號卷第38
    -40 頁）及到貨與銷貨紀錄1 紙（參見士檢偵字第11376 號
    卷第123 頁），其上載明整形春秋第一季DVD 於99年5 月8
    日到貨2 組，迄至99年8 月19日皆未銷出，整形春秋第二季
    DVD 於99年5 月8 日到貨2 組，迄至8 月清點時庫存數量仍
    為2 組，諾曼地大空降DVD 於99年3 月25日到貨4 組，於99
    年4 月2 日、99年4 月18日、99年5 月13日各銷出1 組，迄
    至99年8 月19日尚餘庫存1 組，亦核與證人鄭博文前揭證述
    相符。
  (四)經本院於於100 年7 月5 日審理時當庭勘驗自被告斜背包取
    出扣案之紅白條紋幼童棉褲1 件、男童灰白條紋T 恤混款1
    件、小女童T 恤繡花系列之小熊維尼圖案1 件及DORA圖案1
    件，小女童T 恤繡花系列之DORA圖案上衣，其衣服圓領之左
    下方有兩個孔( 應係標籤繩之穿孔) ，穿孔四週有拉扯之痕
    跡；男童灰白條紋T 恤之衣領標籤上有懸掛吊牌之塑膠標籤
    繩，標籤繩上已無任何吊牌；紅白條紋幼童棉褲之右側靠近
    腰口處，塑膠標籤繩上一端已經被拉扯掉，繩上有拉扯的痕
    跡，標籤繩上已無吊牌；小女童T 恤繡花系列之小熊維尼圖
    案上衣，其迪士尼洗標上有拉扯破洞之痕跡，該標籤已呈折
    半狀無法平攤，此有上開4 件衣物扣案及本院勘驗筆錄乙份
    在卷可憑（參見本院易字第116 號卷第38-39 頁）。可知上
    開4 件衣褲均呈現「只有塑膠標籤掛繩而無標籤紙」或「衣
    服上疑似有塑膠標籤掛繩被扯開所留下的孔痕」狀態。若非
    被告於竊取該衣物後，為免被發覺，將該衣物上之吊牌除去
    ，至於塑膠標籤繩因難以用手扯下，以致衣服上留有拉扯痕
    跡，否則被告又何以違背經驗法則，攜帶未剪去塑膠標籤繩
    之兒童衣褲，且樣式又與家樂福賣場所售相同。
  (五)被告辯稱上開諾曼地大空降、整型春秋第一、二季DVD 係99
    年8 月19日上午於光華商場聚文影音行購買云云，並提出購
    買發票乙紙( 參見士檢偵字第11376 號卷第82頁) 為證。惟
    查：
  1.被告於99年8 月19日警詢供稱：該三套DVD 我是99年8 月19
    日11時在光華商場購買的，該商店地址我不知道只知道在八
    德路上，該店沒有給結帳發票( 參見士檢偵字第11376 號卷
    第7-11頁) 。於99年8 月19日偵訊供稱：我包包裡的3 個DV
    D 是在光華商場買的，因為DVD 價值很高，置物櫃不提供保
    管責任，所以我就把DVD 跟4 件衣服背進去賣場；我原本想
    買貴退差價，所以有在家樂福把背包裡的DVD 拿出來看一下
    再放回背包內；我買DVD 的光華商場店家是在八德路上，我
    不知道地址，光華商場的店家幾乎不開發票，但店家知道我
    有買，所以我可以拿回去退差價( 參見士檢偵字第11376 號
    卷第53-54 頁) 。於99年9 月16日偵訊提出購買DVD 之發票
    乙紙，供稱：這就是我購買DVD 的發票，發票上面會記載99
    年8 月19日，係因為99年8 月19日上午11時許，我到臺北市
    中正區市○○道光華商場聚文影音行店裡面買這些DVD ，當
    天該店未開發票給我，我是於第二天也就是20日就過去找他
    們，請負責人開發票給我，因為負責人還記得我前一天有跟
    他購買過( 參見士檢偵字第11376 號卷第64-66 頁) 。於10
    0 年7 月5 日本院審理時供稱：我提出的發票是99年8 月20
    日開立的云云( 參見本院易字第116 號卷第28頁) 。是據被
    告所述其嗣後提出之購買DVD 發票，是其於99年8 月20日前
    去向購買DVD 之商店即聚文影音行請求開立日期為19日之發
    票，19日當日聚文影音行並未開立發票。
  2.依據證人劉上燕即聚文影音行負責人所提出聚文影音行99年
    8 月19日至99年8 月22日的發票存根聯，發票號碼從PA0000
    0000至PA00000000( 參見本院易字第116 號卷第83-127頁)
    ，顯示聚文影音行99年8 月19日僅開立6 張發票( 編號PA00
    000000至PA00000000) ，開立予被告之該張發票係當日開出
    之最後一張。證人劉上燕即聚文影音行負責人於100 年7 月
    5 日本院審理時結證稱：上開發票是我開立的，忘記何時開
    的，客人向我們購買DVD 時，我們一定會主動開發票，我們
    開發票一定要連續開，號碼要連續云云( 參見本院易字第11
    6 號卷第30-31 頁) 。則開予被告之該張發票既係8 月19日
    之最後一張，揆諸前揭被告所稱該發票係8 月20日才開立乙
    節，可證該張發票是8 月20日一早被告前去聚文影音行請求
    開立，而非19日即已開立，又因20日當日尚未開出發票，因
    此發票日載為19日，仍可使20日開立之該張發票號碼連續。
  3.被告提出之發票，發票號碼為PA00000000，發票日為99年8
    月19日，發票記載：品名「光碟」、數量「一式」，金額「
    2360」，備註欄並記載「整形春秋（1.2 ）諾曼第大空降」
    等字樣，此有上開發票乙紙在卷可參( 參見士檢偵字第1137
    6 號卷第82頁、本院易字第116 號卷第88頁) 。惟觀諸聚文
    影音行99年8 月19日至99年8 月22日的發票存根聯，發票號
    碼從PA00000000至PA00000000之發票，除開立予被告之發票
    外，其餘發票皆於「備註欄」標示一串數字或保留空白未予
    註記任何文字，唯獨開立予被告之發票於備註欄上清楚詳載
    「整形春秋（1.2 ）諾曼第大空降」等字樣。證人劉上燕於
    100 年8 月2 日本院審理時結證稱：是從99年年8 月19日至
    99年8 月22日的發票存根聯，除了99年8 月19日編號000000
    00、價額2360元開給被告的發票上面備註欄有寫「整型春秋
    （1.2 ）、諾曼第大空降」，其他的發票在備註欄都沒有註
    明購買的光碟名稱，這是因為消費者要求我們寫品名，所以
    我們會在備註欄註明等語( 參見本院易字第116 號卷第69頁
    ) ，可見開立予被告之發票備註欄上會載明購買之DVD 名稱
    ，應係應被告之要求而為。
  4.據上可知，被告提出之該張發票應係8 月20日所開立，發票
    日倒填為8 月19日，並應被告之要求於備註欄上會載明購買
    之DVD 名稱。誠有可能被告為圓謊而創造在光華商場購買DV
    D 之證據，於20日一早前往聚文影音行始購買相同之DVD ，
    並要求開立發票日為19日之發票，另要求備註欄上載明購買
    之DVD 名稱，以與被告19日於警詢及偵訊之供述相符。設若
    被告確係於19日在聚文影音行購買系爭DVD ，則何有將之攜
    至與聚文影音行毫無關聯性之家樂福賣場請求「買貴退差價
    」之道理？被告此部分所辯解，顯不足採。
  (六)被告又辯稱扣案衣服與褲子為之前在他處所買云云。惟查：
  1.被告對於購買上開衣物之時間及地點，先於99年8 月19日警
    詢時供稱：紅白條紋幼童棉褲1 件及男童灰白條紋T 恤混款
    1 件是我於99年8 月14日下午2 時左右在大直家樂福購買，
    小女童T 恤繡花系列之小熊維尼圖案1 件及DORA圖案1 件，
    是我於某日在其他賣場購買云云（參見士檢偵字第11376 號
    卷第9 頁）。嗣於99年9 月16日偵查中改稱：紅白條紋幼童
    棉褲1 件、小女童T 恤繡花系列之小熊維尼圖案1 件及DORA
    圖案1 件是我於2 個月前在中和大潤發購買，男童灰白條紋
    T 恤混款1 件是我於2 、3 個月前在大直家樂福購買云云（
    參見士檢偵字第11376 號卷第65頁）。嗣於100 年5 月10日
    本院準備程序、100 年7 月5 日本院審理時改稱：4 件衣褲
    均係我太太陳薏晴於99年6 、7 月左右在大直家樂福或愛買
    賣場購買（參見本院易字第116 號卷第13、28頁）。又關於
    被告將上開4 件衣褲攜帶至家樂福賣場之原因，其先於99年
    8 月19日警詢及99年9 月16日偵查中供稱：係為了帶到賣場
    比對尺寸，並詢問可否將男童灰白條紋T 恤混款1 件換大一
    點云云（參見士檢偵字第11376 號卷第9-10、65-66 頁）；
    嗣於100 年5 月10日本院準備程序及100 年7 月5 日本院審
    理中改稱：係帶著備用以供小孩出去玩流汗換穿云云（參見
    本院易字第116 號卷第13、28頁）。是被告就其所辯購買上
    開4 件衣褲之日期、購買主體及將上開4 件衣褲攜至家樂福
    賣場之原因，供述前後不一，且被告對於扣案家樂福商品中
    男童T 恤1 件到底係自何賣場購得，尚且無法明確肯定，何
    有將之攜至家樂福賣場「詢問可否換大小」之道理？且據證
    人陳薏晴即被告太太於100 年8 月2 日本院審理時結證稱：
    「（問：是否有請被告把這些衣服帶去賣場試尺寸？）我是
    請被告帶去備用，我沒有叫被告拿去試尺寸。」（參見本院
    易字第116 號卷第70頁），是被告所辯，顯非實情，不足採
    信。
  2.對於上開4 件衣褲均呈現「只有塑膠標籤掛繩而無標籤紙」
    或「衣服上疑似有塑膠標籤掛繩被扯開所留下的孔痕」狀態
    乙節，在標籤繩未剪去之際，又何能如被告所辯帶著備用以
    供小孩出去玩流汗換穿？對此，被告及陳薏晴為人父母應知
    之甚詳。又證人陳薏晴於100 年8 月2 日本院審理時雖結證
    稱：伊將新衣服買回來後，除非標籤看起來髒髒的，否則不
    會處理標籤，有時候只把標籤紙撕掉，而沒有把標籤繩剪掉
    云云（參見本院易字第116 號卷第70-71 頁）。然衡諸一般
    人購買衣物後對於衣物之處理方式，購買新衣服後雖可能因
    為短時間內尚無穿洗之需要而未將衣服上標籤紙及塑膠標籤
    掛繩除去，但不論習慣上是否於購買新衣物後立即將衣服上
    標籤紙及塑膠標籤掛繩除去，衣服上之標籤紙及塑膠標籤掛
    繩通常皆一併保留或一併除去，僅除去衣服上標籤紙而保留
    衣服上塑膠標籤掛繩者，與一般經驗法則有違。且若如證人
    陳薏晴所證述，其將上開4 件衣褲買回來後，並未將塑膠標
    籤掛繩除去，何以會有塑膠標籤掛繩被扯開所留下之孔痕？
    而一般人縱須除去塑膠標籤掛繩，通常應以剪刀等利器剪開
    ，若非情況緊急，又何須以徒手拉扯方式扯開塑膠標籤掛繩
    ？是證人陳薏晴之證述有違常情，不值採信。
  (七)被告又辯稱扣案家樂福商品外表並沒有任何標籤，與家樂福
    賣場內其他商品皆貼有防盜標籤或防盜扣之情形不同，且賣
    場人員係將扣案家樂福商品拿去刷賣場的條碼機，才認定其
    偷竊云云。惟查，證人鄭博文於100 年8 月2 日本院審理時
    結證稱：家樂福賣場賣的衣服有的有防盜磁扣、有的沒有，
    而家樂福賣場有賣的商品一定有貼條碼，有貼條碼就刷的出
    來等語（參見本院易字第116 號卷第67頁），證人張廣孝亦
    於99年11月8 日警詢證稱：經伊詢問DVD 產品廠商得利影視
    公司，該公司稱促銷商品有時會把外封膜拆掉，貼上大條碼
    貼紙將原條碼蓋過後再重新包上新膜等語（參見士檢偵字第
    11376 號卷第122 頁）。且經本院於100 年7 月5 日審理時
    當庭勘驗扣案之諾曼地大空降DVD 、整型春秋第一季DVD 及
    整型春秋第二季DVD ，其外觀左方均有「WB」註冊商標及「
    DVDVIDEO」標誌，並均黏貼WBD2295 （或WBD2278 、WBD2
    277 ）字樣貼紙，而包裝上亦均呈現「外盒有塑膠封膜、封
    膜完整未拆封，塑膠封膜外並無黏貼其他標籤或說明」之情
    形，此有扣案家樂福商品中DVD 共3 套及本院勘驗筆錄在卷
    可憑（參見本院易字第116 號卷第37-38 頁），並與被告自
    行拍攝提出之家樂福賣場販售之其他DVD 照片比對（參見士
    檢偵字第11376 號卷第81頁），其外觀及包裝與上述勘驗結
    果一致，無法看出任何地方有被告所稱「有防盜裝置、或其
    公司賣場標示、標籤」之情形。足認扣案家樂福商品原本即
    無防盜標籤或防盜扣，且均貼有家樂福賣場之條碼，而賣場
    人員當時將扣案家樂福商品之條碼刷取賣場條碼機，每件商
    品均可刷出價錢，適足證扣案家樂福商品均係家樂福賣場內
    所販售之商品，故被告此部分辯解亦不足採。
  (八)據上，被告竊取家樂福賣場之諾曼地大空降DVD1盒、整型春
    秋第一、二季DVD 各1 盒、紅白條紋幼童棉褲1 件、小女童
    T 恤繡花系列之小熊維尼圖案1 件及DORA圖案1 件、男童灰
    白條紋T 恤混款1 件之事實足堪認定。
四、綜上說明，被告所辯，不足採信。被告分別於內湖玩具反斗
    城及家樂福賣場行竊之事實，事證明確，堪予認定，應依法
    論科。
五、核被告就犯罪事實一、二所為，均係犯刑法第320 條第1 項
    之竊盜罪。按所謂接續犯之包括一罪，係指數行為於同時同
    地或密切接近之時地實施，侵害同一法益，各行為之獨立性
    極為薄弱，依一般社會健全概念，在時間差距上，難以強行
    分開，在刑法評價上，以視為數個舉動之接續施行，合為包
    括之一行為予以評價，較為合理，則屬接續犯，而為包括之
    一罪（最高法院86年度臺上字第3295號判例參照）。查就犯
    罪事實二部分，被告在家樂福賣場不同區域內先後竊取諾曼
    地大空降DVD 1 盒、整型春秋第一季DVD1盒、整型春秋第二
    季DVD 1 盒、紅白條紋幼童棉褲1 件、小女童T 恤繡花系列
    之小熊維尼圖案1 件及DORA圖案1 件、男童灰白條紋T 恤混
    款1 件等物，其於密切接近之時地實行，各行為之獨立性極
    為薄弱，依一般社會健全觀念，在時間差距上難以強行分開
    ，且侵害之法益同一，在刑法評價上視為數個舉動之接續施
    行，應屬接續犯。又被告就犯罪事實一、二部分兩次竊盜犯
    行，犯意各別，行為互殊，且侵害之法益不同，應予分論併
    罰。爰審酌被告正值青壯，不思循合法途徑取得財物，而犯
    下本件竊盜犯行，犯後仍飾詞否認，未見悔意，兼衡其品行
    、素行、智識程度、犯罪所生之危害、犯罪所得財物價值等
    一切情狀，分別量處如主文所示之刑，並均諭知易科罰金之
    折算標準，再定其應執行之刑及諭知易科罰金之折算標準，
    以資懲儆。
六、扣案之編號6187之LEGO樂高玩具1 盒、諾曼地大空降DVD 1
    盒、整型春秋第一季DVD 1 盒、整型春秋第二季DVD 1 盒、
    紅白條紋幼童棉褲1 件、男童灰白條紋T 恤混款1 件、小女
    童T 恤繡花系列之小熊維尼圖案1 件及DORA圖案1 件，均係
    被告行竊所得，分別屬利童公司及家福公司所有，非屬被告
    所有，爰均不予宣告沒收，附此敘明。
據上論斷，應依刑事訴訟法第299條第1項前段，刑法第320條第1
項、第41條第1 項前段、第51條第5 款，刑法施行法第1 條之1
，判決如主文。
本案經檢察官江耀民到庭執行職務。
中    華    民    國   100    年    8     月    19    日
                  刑事第五庭法  官  楊秀枝
以上正本證明與原本無異。
如不服本判決應於收受送達後10日內向本院提出上訴書狀，並應
敘述具體理由。其未敘述上訴理由者，應於上訴期間屆滿後20日
內向本院補提理由書( 均須按他造當事人之人數附繕本) 「切勿
逕送上級法院」。
                            書記官  劉易柔
中    華    民    國   100    年    8     月    25    日